【裁判字號】    97,簡上,475
【裁判日期】    971231
【裁判案由】    傷害
【裁判全文】
臺灣臺北地方法院刑事判決             97年度簡上字第475號
上  訴  人  臺灣臺北地方法院檢察署檢察官
被      告  乙○○
輔  佐  人  丙○○
上列上訴人因被告傷害案件，不服本院於中華民國97年10月8 日
所為97年度簡字第3832號第一審刑事簡易判決（聲請簡易判決處
刑案號：臺灣臺北地方法院檢察署97年度偵字第11026 號），而
提起上訴，本院管轄之第二審合議庭判決如下：
    主      文
上訴駁回。
    事      實
一、乙○○為領有殘障手冊之重度智障人士，於民國97年5 月9
    日上午11時45分許，在臺北市松山區○○○路○ 段191 號之
    人行道上，因甲○○撐著陽傘，差點碰到身旁老先生之眼睛
    ，乙○○即口出：「撐傘的那個人，給我閃邊一點」等語，
    甲○○聞言即口出「神經」等語，雙方因而發生爭執，嗣乙○○見甲○○欲找巡邏員警處理，竟基於傷害他人身體之犯
    意，自後追趕並拉扯甲○○，致其受有右上肢（上臂手肘及
    前臂）挫擦傷併瘀腫等傷害。
二、案經甲○○告訴臺北市政府警察局松山分局報告臺灣臺北地
    方法院檢察署檢察官偵查後聲請簡易判決處刑。
    理      由
一、程序事項：
  (一)按被告或自訴人之配偶、直系或三親等內旁系血親或家長、
    家屬或被告之法定代理人於起訴後，得向法院以書狀或於審
    判期日以言詞陳明為被告或自訴人之輔佐人，刑事訴訟法第
    35條第1 項定有明文。本件丙○○為被告乙○○之母親，因
    被告為領有殘障手冊之重度智障人士，無法為完全之陳述，
    丙○○以言詞表示願為被告之輔佐人，經核於法尚無不合，
    應予准許，合先敘明。
  (二)關於檢察官起訴書證據清單所提之證據資料，被告乙○○均
    不爭執，而本院審核該等證據資料作成之情況，亦無不具證
    據能力之情形，則該等證據資料自有證據能力，合先敘明。
二、認定犯罪事實之證據與理由：
    經本院訊問後，被告乙○○對於上述事實坦承不諱，核與證
    人即告訴人甲○○於警詢、偵訊時證述之情節相符，並有國
    軍松山總醫院附設民眾診療服務處診斷證明書在卷可稽，足
    證被告之自白核與事實相符。是本件事證明確，被告犯行堪
    以認定，應依法論科。
三、論罪科刑：
    核被告所為，係犯刑法第277 條第1 項之傷害罪。本院原審
    經審理之結果，認依被告之自白、告訴人之證述及診斷證明
    書等證據，已足認定被告之上開犯行，乃依檢察官之聲請，
    不經通常審判程序，而依刑事訴訟法第449 條第1 項前段、
    第3 項、第454 條第2 項、刑法第277 條第1 項、第42條第
    3 項前段、刑法施行法第1 條之1 等規定，逕以簡易判決處
    刑，量處罰金5 千元，並諭知易服勞役之折算標準，經核其
    認事用法均無違誤，量刑亦稱妥適。公訴人以原審判決量刑
    過輕為由提起上訴，應認為其上訴意旨尚無理由，應予駁回
    。
據上論斷，依刑事訴訟法第455 條之1 第1 項、第3 項、第368
條，判決如主文。
本案經檢察官賴秋萍到庭執行職務。
中    華    民    國    97    年    12    月    31    日
              刑事第六庭  審判長法  官    張永宏
                                法  官    唐于智
                                法  官    林孟皇
本正本證明與原本無異。
不得上訴。
                                書記官    楊雅鈞
中    華    民    國    97    年    12    月    31    日
中華民國刑法第277條（普通傷害罪）
傷害人之身體或健康者，處3 年以下有期徒刑、拘役或1 千元以
下罰金。
犯前項之罪因而致人於死者，處無期徒刑或7 年以上有期徒刑；
致重傷者，處3 年以上10年以下有期徒刑。


司法院資訊處製作；財團法人民間司法改革基金會備份。
